臺灣新北地方法院行政訴訟裁定
111年度行提字第4號
聲  請  人  鄒常偉  
相  對  人  新北市政府衛生局

代  表  人   陳潤秋（局長）

訴訟代理人    許雅琳
上列聲請人因聲請提審事件，本院裁定如下：
    主  文
聲請駁回。
    理  由
一、本件聲請意旨略以：聲請人即被逮捕、拘禁人，前於民國11
    1年5月22日0時0分，因確診COVID-19，在新北市現住居所遭
    衛生福利部疾管署人員及衛生局要求逮捕、拘禁中，卻未出
    具具法律效力之處分公文書，致本人未能確定此時狀態。不
    應逮捕、拘禁為此依提審法第1條第1項之規定，聲請提審，
    以裁定釋放，或定暫時狀態假處分，以彰本人基本權之不受
    侵害及正當法律程序之必要，為此提起本件提審。
二、按「法院審查逮捕、拘禁之合法性，應就逮捕、拘禁之法律
    依據、原因及程序為之」、「法院審查後，認為不應逮捕、
    拘禁者，應即裁定釋放；認為應予逮捕、拘禁者，以裁定駁
    回之，並將被逮捕、拘禁人解返原解交之機關」，提審法第
    8條第1項、第9條第1項分別定有明文。次按「本法主管機關
    ：在中央為衛生福利部；在直轄市為直轄市政府；在縣（市
    ）為縣（市）政府」、「主管機關對於曾與傳染病病人接觸
    或疑似被傳染者，得予以留驗；必要時，並得令遷入指定之
    處所檢查、施行預防接種、投藥、指定特定區域實施管制或
    隔離等必要之處置」、「主管機關對入、出國（境）之人員
    ，得施行下列檢疫或措施，並得徵收費用：一、對前往疫區
    之人員提供檢疫資訊、防疫藥物、預防接種或提出警示等措
    施。二、命依中央主管機關規定詳實申報傳染病書表，並視
    需要提出健康證明或其他有關證件。三、施行健康評估或其
    他檢疫措施。四、對自感染區入境、接觸或疑似接觸之人員
    、傳染病或疑似傳染病病人，採行居家檢疫、集中檢疫、隔
    離治療或其他必要措施。…」，傳染病防治法第2條、第48條
    第1項、第58條第1項第1至4款定有明文。且按衛生福利部10
    9年1月15日衛授疾字第1090100030號公告「主旨：公告修正
    『傳染病分類及第四類與第五類傳染病之防治措施』如附件，
    並自即日生效。依據：傳染病防治法第3條、第39條第2項、
    第44條第1項第3款、第50條第4項規定。公告事項：一、本
    次修正係新增『嚴重特殊傳染性肺炎』為第五類傳染病。…」
    。
三、依上開傳染病防治法第58條第1項第4款規定，可對傳染病病
    人，採行居家檢疫、集中檢疫、隔離治療或其他必要措施。
    又依衛生福利部疾管署網頁刊載『確診個案解隔條件修訂摘
    要（本條件適用對象：檢驗陽性日為5/8起之確診者，不回
    溯適用5/8前檢驗陽性者）：場所「居家照護」-解隔條件修
    訂摘要「距發病日或採檢日已達7天，無須採檢直接解隔，
    並進行7天自主健康管理。」（見本院卷第31頁）。是以聲
    請人於111年5月22日PCR核酸檢驗陽性確診，適用上開規定
    「居家照護」7天，此事實應堪認定。
四、經查，聲請人於111年5月21日至杏聯醫事檢驗所採檢，並於
    同年月22日經PCR核酸檢測陽性確診，並提出數位新冠病毒
    健康證明（見臺北高等行政法院111年度聲字第85號第一審
    卷宗第19頁），經相對人要求在新北市○○區○○○路○段00號五
    樓居家隔離。依相對人代理人審理時陳稱：聲請人戶籍地在
    高雄，居住地在永和，採檢資料會套在高雄，所以新北市沒
    有查到資料，應該直接電洽當地衛生單位，如果現在想拿到
    隔離通知書，需要給我實際居住地才能幫忙，因為健保資料
    在高雄，所以才會一直無法收到居隔通知書，聲請人於111
    年5月21日採集檢驗樣本，111年5月22日檢驗報告陽性，是
    以隔離日會是111年5月22日至111年5月28日的24時解除隔離
    等語（見本院卷第36頁），此亦為聲請人所不爭執，並經相
    對人補提嚴重特殊傳染性肺炎指定處所隔離通知書及提審權
    利告知書及送達證明在卷可參（見本院卷第45-57頁）。從
    而，聲請人因嚴重特殊傳染性肺炎確診，相對人開立隔離通
    知書，命聲請人自確診日即111年5月22日起隔離至同年月28
    日24時解除隔離，於法有據。
五、綜上所述，聲請人所為聲請提審，經本院審查後認於法並無
    違誤。是聲請人之聲請，為無理由，應予駁回，爰依提審法
    第9條第1項後段，裁定如主文。
中　　華　　民　　國　　111 　年　　5 　　月　　27　　日
　　　　　　　　　行政訴訟庭法　官　陳伯厚
以上為正本係照原本作成。
如不服本裁定，應於送達後10日內向本院提出抗告狀（須按他造
人數附繕本），並繳納抗告費新臺幣300元。
                            書記官  陳柔吟
中　　華　　民　　國　　111 　年　　5 　　月　　27　　日